【裁判字號】    92,上易,1990
【裁判日期】    921209
【裁判案由】    恐嚇取財等
【裁判全文】
臺灣高等法院臺中分院刑事判決            民國九十二年度上易字第一九九○號
    上  訴  人
    即  被  告  乙○○
右上訴人因恐嚇取財等案件，不服臺灣彰化地方法院中華民國九十二年八月二十七日
第一審判決（民國九十二年度易字第七○一號，起訴案號：臺灣彰化地方法院檢察署
民國九十一年度偵字第六三二號），提起上訴，本院判決如左：
    主      文
上訴駁回。
    事      實
一、乙○○基於意圖為自己不法所有之概括犯意聯絡，自民國（下同）九十年十一月
    二十日起，見他人在濁水溪彰化縣境內之河床架設鴿網，趁架網之人未及取下落
    網賽鴿之機會，連續竊取如附表所示被害人等遭捕獲之賽鴿，得手後再依賽鴿腳
    環上所附之電話，在其位於雲林縣莿桐鄉○○○路二十九號住處，以00000
    00000號行動電話，聯絡附表所示被害人等，要脅以每隻新臺幣（下同）一
    千五百元至三千元不等之代價贖回，致被害人等唯恐其所有已遭擄獲之賽鴿無法
    取回而心生畏怖，遂依乙○○指示，分別將贖款匯入其指定之許金生所開立之臺
    灣銀行斗六分行、000000000000號帳號或乙○○開立之莿桐郵局（
    局號○三○一○一─一號）、0000000號帳戶內，所得匯款供己花用或與
    許金生（業經判決諭知無罪確定在案）飲酒作樂（各次竊盜行為之時間、恐嚇取
    財之時間、被害人、賽鴿數目、匯入帳戶、被害金額均詳如附表所示）。嗣於九
    十一年一月二十九日十二時許，為警在乙○○、許金生住處分別查獲，並在乙○
    ○前開住所扣得前開莿桐郵局儲金簿一本、提款卡一張、行動電話一支，在許金
    生住處扣得前開臺灣銀行存摺一本及提款卡一張。
二、案經彰化縣警察局移送臺灣彰化地方法院檢察署檢察官偵查起訴。
    理      由
一、訊據上訴人即被告（下稱被告）乙○○於偵查中、原審及本院審理時對於右揭事
    實坦承不諱，核與被害人己○○、庚○○、戊○○、丙○○、壬○○、子○○、
    癸○○、丁○○、辛○○、丑○○於警訊中指述之情節相符，並有被害人等之匯
    款執據、搜索扣押筆錄二份、被告及共犯許金生提領贖款之翻拍照片附卷可稽，
    且有前開郵局存摺、銀行之存摺、提款卡及行動電話一支扣案可證，被告之自白
    與事實相符。本案事證明確，被告犯行堪以認定。
二、核被告所為，係犯刑法第三百二十條第一項之普通竊盜罪及刑法第三百四十六條
    第一項之恐嚇取財罪。被告所為多次竊盜及恐嚇取財犯行，時間緊接，手法相似
    ，犯罪構成要件相同，顯係基於概括犯意為之，均應依連續犯規定論以一罪，並
    均加重其刑；又其所犯上開二罪間，有方法目的之牽連關係，為牽連犯，應依刑
    法第五十五條規定，從一重之恐嚇取財罪論處。原審適用刑法第五十六條、第三
    百二十條第一項、第三百四十六條第一項、第五十五條、第三十八條第一項第二
    款，罰金罰鍰提高標準條例第一條前段之規定，審酌被告之素行、犯罪動機、手
    段，及不思以正途賺取金錢，隨意竊取他人財物，毫無他人所有物之概念，且其
    竊鴿取贖對於賽鴿飼主造成損害，影響社會治安甚鉅，暨其等犯罪後態度等一切
    情狀，量處有期徒刑壹年貳月，扣案之莿桐郵局（局號○三○一○一─一號）、
    0000000號帳號、戶名乙○○之帳戶儲金簿一本、提款卡一張，及ＧＶＣ
    牌行動電話（含0000000000號ＳＩＭ卡一張）一支，係被告所有供被
    告向鴿主恐嚇取財之用，業據被告供陳在卷，爰依刑法第三十八條第一項第二款
  之規定宣告沒收，其認事、用法及量刑，並無不當，被告上訴意旨認原審量刑過
    重，請求給予自新之機會，指摘原判決關於此部分不當，為無理由，應予駁回。
三、據上論斷，應依刑事訴訟法第三百六十八條，判決如主文。
本案經檢察官甲○○到庭執行職務。
中      華      民      國      九十二   年     十二      月     九     日
                                  臺灣高等法院臺中分院刑事第九庭
                                        審判長法  官  吳  重  政
                                              法  官  趙  春  碧
                                              法  官  康  應  龍
右正本證明與原本無異。
不得上訴。
                                              書記官  林  育  德
中      華      民      國      九十二   年     十二      月     十     日
附錄：
刑法第三百二十條第一項：
意圖為自己或第三人不法之所有，而竊取他人之動產者，為竊盜罪，處五年以下有期
徒刑、拘役或五百元以下罰金。
刑法第三百四十六條第一項：
意圖為自己或第三人不法之所有，以恐嚇使人將本人或第三人之物交付者，處六月以
上五年以下有期徒刑，得併科一千元以下罰金。
                                                                        Ｉ


司法院資訊處製作；財團法人民間司法改革基金會備份。
